【裁判字號】    91,上更(一),1032
【裁判日期】    920227
【裁判案由】    毒品危害防制條例
【裁判全文】
臺灣高等法院刑事判決                    九十一年度上更（一）字第一０三二號
    上  訴  人    臺灣士林地方法院檢察署檢察官
    被      告    丙○○
    指定辯護人    本院公設辯護人周君穎
右上訴人因被告違反毒品危害防制條例案件，不服臺灣士林地方法院八十八年度訴字
第五六三號，中華民國八十九年三月七日第一審判決（起訴案號：臺灣士林地方法院
檢察署八十八年度偵字第一六六六號），提起上訴，經判決後，由最高法院第一次發
回更審，本院判決如左：
    主  文
原判決關於丙○○部分撤銷。
丙○○販賣第二級毒品，處有期徒刑年陸月。
扣案之安非他命壹包（驗餘淨重零點柒玖肆公克）沒收銷燬之。
    事  實
一、丙○○明知安非他命係毒品危害防制條例第二條第二項第二款所規定之第二級毒
    品，不得販賣、持有，仍於民國（下同）八十八年一月二十六日（起訴書記載為
    十六日），以電話與甲○○（業經判決無罪確定）約定以新臺幣（下同）三千元
    之代價，販賣安非他命一包予甲○○，而因甲○○當日缺乏現金，遂與丙○○約
    明三千元後付，經丙○○應允，即於同日晚間十一時四十分許，在臺北市○○區
    ○○街四十八號前，將綽號「二條」者所交付之安非他命一包（顆粒淨重０．八
    一二六公克，鑑驗取樣０．０一八六公克，驗餘淨重０．七九四公克），以三千
    元之代價，販賣予甲○○。甲○○甫將所買受之安非他命置放在右前褲袋內，旋
    因行跡可疑，經警盤查獲悉上情，並扣得上開安非他命一包。
二、案經臺北縣政府警察局三重分局報請臺灣士林地方法院檢察署檢察官偵查起訴。
    理  由
一、經查，被告丙○○於警訊時及偵查中業已分別供承：「（查獲之安非他命）是我
    一個朋友，年籍不詳，綽號『二條』之男子給我的，因我與該綽號『二條』之男
    子私交不錯，因此經常（約二、三次）向他要安非他命來吸食。．．．於交易時
    甲○○告知我先將安非他命供他吸食，待日後有錢再將該三千元還給我」（偵查
    卷第八頁及反面）、「這是第一次（毒品交易）」（偵查卷第十頁反面）、「（
    問：這包安非他命何來？）是我被抓的朋友留下來的，我沒有用過」（偵查卷第
    三八頁）等語不諱，核與同案經已判決無罪確定之被告甲○○於警訊及檢察官初
    訊時所稱：「我是以電話聯絡丙○○，並告知要以三千元購買，後相約於八十八
    年一月二十六日二十三時許，在臺北市○○街四十八號前交易。我只向丙○○購
    買安非他命一次。．．．交易完成後，我將安非他命放置於我所穿著之右前褲袋
    裡，後經警方盤查時，由我自行拿出並交給警方。（問：於警方盤查時，為何沒
    有你所說的金額？）我告知丙○○先將安非他命供我吸食，待日後有錢時再還給
    他」（偵查卷第十二頁反面）、「（被查獲的）０．八公克安非他命剛買來」（
    偵查卷第三七頁反面）等語，互可勾稽，已堪採憑；而該被告於警訊中之自白，
    乃被告本於自由意識所供，被告坦承安非他命係綽號「二條」之人所交付，因未
    供述價錢，致筆錄中並無有關價錢之記載，且員警並未囑被告配合至偵查庭作與
    警訊相同之陳述等語，業據證人即時任臺北縣政府警察局三重分局中興橋派出所
    負責製作被告警訊筆錄之警員乙○○到庭結證屬實（本院九十二年一月十日訊問
    筆錄）。又扣案之顆粒一包，經鑑驗結果含有甲基安非他命成分（淨重０．八一
    二六公克，鑑驗取樣０．０一八六公克，驗餘淨重０．七九四公克），亦有憲兵
    司令部刑事鑑識中心八十八年二月十日（８８）綱得字第０一六四八號鑑驗通知
    書一紙在卷（偵查卷第四０頁）可稽。雖被告丙○○及同案被告甲○○二人嗣分
    別否認有販賣、買受安非他命之情，被告丙○○於偵查中改稱係以三千元購得該
    包安非他命，及於本院前審審理時辯稱在警、偵訊中所為之自白乃配合員警之要
    求所為云云，顯係避就、卸責之詞，不足採信。本件事證明確，被告之犯行洵堪
    認定。
二、查毒品危害防制條例第二條第二項第二款已將安非他命列為第二級毒品，核被告
    丙○○所為，係犯毒品危害防制條例第四條第二項之販賣第二級毒品罪。被告販
    賣安非他命前，持有安非他命之低度行為，為販賣之高度行為所吸收，不另論罪
    。
三、原審未詳為審酌，遽為被告無罪之諭知，即有違誤，檢察官提起上訴指摘及此，
    為有理由，應由本院將原判決就被告丙○○部分予以撤銷改判。查被告因一時貪
    念始罹本件犯行，且未取得本次販賣第二級毒品之價金，觀其犯罪情節尚輕，所
    犯販賣第二級毒品罪之法定本刑為七年以上有期徒刑，與其犯罪情節相較，實屬
    情輕法重，揆其前開犯罪情狀，在客觀上足以引起一般人之同情，顯有資堪憫恕
    之處，本院認即令處以法定最低度刑，猶嫌過重，爰依刑法第五十九條之規定酌
    減其刑。爰審酌被告之品行、犯罪之動機、目的、手段、販賣安非他命之次數及
    價量、所生危害及犯罪後之態度等一切情狀，量處如主文第二項所示之刑。
四、扣案之安非他命一包（淨重０．八一二六公克，鑑驗取樣０．０一八六公克，驗
    餘淨重０．七九四公克），雖已販賣予甲○○，屬甲○○所有，惟依毒品危害防
    制條例第十八條第一項前段規定，不問屬於犯人與否，均應宣告沒收銷燬之。至
    檢驗用罄部分，即無庸再為沒收銷燬之諭知；另被告因本次販賣安非他命原與甲
    ○○約定之價金三千元，既尚未取得，亦無庸依同條例第十九條第一項之規定宣
    告沒收，均併予敘明。
五、被告丙○○經合法傳喚，無正當理由不到庭，爰不待其陳述逕行判決。
據上論斷，應依刑事訴訟法第三百七十一條、第三百六十九條第一項前段、第三百六
十四條、第二百九十九條第一項前段，毒品危害防制條例第四條第二項、第十八條第
一項前段，刑法第十一條前段、第五十九條，判決如主文。
本案經檢察官曾忠己到庭執行職務
中      華      民      國    九十二    年      二      月     二十七   日
                                臺灣高等法院刑事第六庭
                                    審判長法  官  陳  春  秋
                                          法  官  洪  英  花
                                          法  官  王  麗  莉
右正本證明與原本無異。
如不服本判決應於收受送達後十日內向本院提出上訴書狀，其未敘述上訴之理由者並
得於提起上訴後十日內向本院補提理由書（均須按他造當事人之人數附繕本）。
                                          書記官  蘇  秋  
中      華      民      國    九十二    年      二      月     二十七   日
附錄：本案論罪科刑法條全文
毒品危害防制條例第四條第二項
製造、運輸、販賣第二級毒品者，處無期徒刑或七年以上有期徒刑，得併科新臺幣七
百萬元以下罰金。


司法院資訊處製作；財團法人民間司法改革基金會備份。
